---
title: "Relatório de Decisões Estratégicas Vendas"
author: "Cynthia Oliveira, Antonio Henrique e Felipe Castelo"
format: 
  html:
    theme: Pulse
editor: visual
title-block-banner: true
---

## Nossa Jornada

Este relatório tem como objetivo fornecer uma análise detalhada dos dados disponíveis e oferecer insights valiosos que podem embasar decisões estratégicas importantes. A base de dados em questão possui um total de 20 variáveis que cobrem diversos aspectos relevantes para a nossa análise.

## Nossos desafios:

A empresa enfrenta desafios significativos no atual cenário de mercado e precisa tomar decisões informadas para garantir o seu sucesso. Compreender profundamente os dados disponíveis é fundamental para a tomada de decisões eficazes.

## Nossos dados:

A análise gráfica é uma ferramenta poderosa para compreender os dados. Neste relatório, apresentamos uma série de gráficos que abrangem diversas dimensões das variáveis disponíveis. Os gráficos a seguir foram desenvolvidos com o objetivo de explorar diferentes aspectos dos dados e identificar tendências, padrões e insights relevantes:

```{r}
#| echo: false
#| warning: false
#CARREGANDO PACOTES
library(data.table)
pacman::p_load(corrplot, data.table, dplyr, ggplot2, janitor, ade4, arules,arulesViz, forcats)

Dados_Marketing <- fread("C:/Users/cynthia.oliveira/Downloads/projeto ap-maq/dados_marketing.csv")
# str(Dados_Marketing)

# Definir os cortes para discretização "Compras Web"
cortes <- quantile(Dados_Marketing$`Numero de Compras na Web`, probs = c(0, 1/3, 2/3, 1))

# Discretizar a variável e criar uma nova coluna chamada "Compras_Web_Categoria"
Dados_Marketing <- Dados_Marketing %>%
  mutate(Compras_Web_Categoria = cut(`Numero de Compras na Web`,
                                     breaks = cortes,
                                     labels = c("Baixo", "Médio", "Alto"),
                                     include.lowest = TRUE))

# Definir os cortes para discretização "Compras na Loja"
cortes <- quantile(Dados_Marketing$`Numero de Compras na Loja`, probs = c(0, 1/3, 2/3, 1))

# Discretizar a variável e criar uma nova coluna chamada "Compras_Loja_Categoria"
Dados_Marketing <- Dados_Marketing %>%
  mutate(Compras_Loja_Categoria = cut(`Numero de Compras na Loja`,
                                      breaks = cortes,
                                      labels = c("Baixo", "Médio", "Alto"),
                                      include.lowest = TRUE))
# str(Dados_Marketing)

# Selecionar apenas as variáveis numéricas
dados_numericos <- Dados_Marketing %>%
  select_if(is.numeric)

# Resumo estatístico das variáveis numéricas
summary(dados_numericos)


```

## **Gráfico 1: Distribuição da Escolaridade dos Clientes**

Este gráfico mostra a distribuição dos níveis de escolaridade dos clientes. Ele nos ajuda a entender a composição educacional da nossa base de clientes.

```{r}
#| echo: false
#| warning: false
# Gráfico 1: Distribuição da Escolaridade dos Clientes
ggplot(data = Dados_Marketing, aes(x = Escolaridade, fill = Escolaridade)) +
  geom_bar() +
  labs(title = "Distribuição da Escolaridade dos Clientes",
       x = "Escolaridade",
       y = "Contagem") +
  theme(axis.text.x = element_text(angle = 45, hjust = 1)) +
  scale_fill_brewer(palette = "Set3")


```

## **Gráfico 2: Distribuição do Estado Civil dos Clientes**

Neste gráfico, examinamos a distribuição do estado civil dos clientes. Ele nos permite identificar o estado civil predominante entre os clientes.

```{r}
#| Warning: false 
#| echo: false  

# Gráfico 2: Distribuição do Estado Civil dos Clientes
ggplot(data = Dados_Marketing, aes(x = `Estado Civil`, fill = `Estado Civil`)) +
  geom_bar() +
  labs(title = "Distribuição do Estado Civil dos Clientes",
       x = "Estado Civil",
       y = "Contagem") +
  theme(axis.text.x = element_text(angle = 45, hjust = 1)) +
  scale_fill_brewer(palette = "Set3")

```

## **Gráfico 3: Distribuição de Gasto com Alimentos dos Clientes**

Este gráfico revela a distribuição de alimentos dos clientes. Ele nos ajuda a compreender o comportamento e sua frequência

```{r}
#| Warning: false 
#| echo: false  

# Gráfico 3: Distribuição de Gasto com Alimentos dos Clientes
ggplot(data = Dados_Marketing, aes(x = `Gasto com Alimentos`)) +
  geom_histogram(binwidth = 100, fill = "orange", color = "black") +
  labs(title = "Distribuição de Gasto com Alimentos dos Clientes",
       x = "Gasto com Alimentos",
       y = "Frequência")



```

## **Gráfico 4: Distribuição de Salário Anual**

Este gráfico revela a distribuição de salário anual do clientes. Ele nos ajuda a compreender o comportamento e sua frequência

```{r}
#| Warning: false 
#| echo: false  


# Gráfico 4: Distribuição do Salário Anual dos Clientes
ggplot(data = Dados_Marketing, aes(x = `Salario Anual`)) +
  geom_histogram(binwidth = 10000, fill = "orange", color = "black") +
  labs(title = "Distribuição do Salário Anual dos Clientes",
       x = "Salário Anual",
       y = "Frequência")


```

## **Gráfico 5: Dispersão entre salário anual e gastos eletrónicos**

Este gráfico revela a distribuição de dispersão entre salario anual x gastos eletronicos.

```{r}
#| Warning: false 
#| echo: false  

# Gráfico 5: Gráfico de Dispersão entre 'Salario Anual' e 'Gasto com Eletronicos'
ggplot(data = Dados_Marketing, aes(x = `Salario Anual`, y = `Gasto com Eletronicos`)) +
  geom_point() +
  labs(title = "Gráfico de Dispersão: Salario Anual vs. Gasto com Eletronicos",
       x = "Salario Anual",
       y = "Gasto com Eletronicos")

```

## **Gráfico 6: Dispersão entre número de compras na web x compras na lojas**

Este gráfico compreender o número de compras por categoria

```{r}
#| Warning: false 
#| echo: false  

# Gráfico 6: Gráfico de Dispersão entre 'Numero de Compras na Web' e 'Numero de Compras na Loja'
ggplot(data = Dados_Marketing, aes(x = `Numero de Compras na Web`, y = `Numero de Compras na Loja`)) +
  geom_point() +
  labs(title = "Gráfico de Dispersão: Numero de Compras na Web vs. Numero de Compras na Loja",
       x = "Numero de Compras na Web",
       y = "Numero de Compras na Loja")

```

## **Gráfico 7: Distribuição de Compras por País e Estado Civil**

Este gráfico de barras empilhadas compara o número de compras por país, segmentado pelo estado civil dos clientes. Ele nos ajuda a entender como as preferências de compra variam entre diferentes grupos de clientes.

```{r}
#| Warning: false 
#| echo: false  

# Gráfico 7: Gráfico de Barras Empilhadas para 'Pais' e 'Estado Civil'
ggplot(data = Dados_Marketing, aes(x = Pais, fill = `Estado Civil`)) +
  geom_bar() +
  labs(title = "Gráfico de Barras Empilhadas: Pais por Estado Civil",
       x = "Pais",
       y = "Contagem") +
  theme(axis.text.x = element_text(angle = 45, hjust = 1)) +
  scale_fill_brewer(palette = "Set3")

```

## **Gráfico 8: Distribuição de dias desde ultimas compras**

Este gráfico traz o recorte das ultimas compras dos clientes

```{r}
#| Warning: false 
#| echo: false  
#Gráfico 8: Distribuição de Dias Desde Última Compra dos Clientes

ggplot(data = Dados_Marketing, aes(x = `Dias Desde Ultima Compra`)) +
  geom_histogram(binwidth = 30, fill = "orange", color = "black") +
  labs(title = "Distribuição de Dias Desde Última Compra dos Clientes",
       x = "Dias Desde Última Compra",
       y = "Frequência")

```

## **Gráfico 9: Correlação para variavéis númericas**

Este gráfico apresenta uma matriz de correlação que mede o relacionamento entre diferentes variáveis numéricas em nossos dados. A matriz de correlação ajuda a identificar se existe alguma relação linear entre essas variáveis, indicando se elas tendem a aumentar ou diminuir juntas. Isso é útil para entender como as variáveis estão interconectadas e quais podem ter um impacto mais significativo em nosso conjunto de dados.

```{r}
#| Warning: false 
#| echo: false  

# Gráfico 9: Gráfico de Correlação para Variáveis Numéricas
matriz_correlacao <- cor(dados_numericos)
corrplot(matriz_correlacao, method = "circle", type = "full", tl.cex = 0.7, tl.col = "black")
```

## **Gráfico 10: Regra de associação com tecnica de aprendizado de máquina**

```{r}
#| echo: false  
#| warning: false 
#| include: false

#Visão por regra de associação com técnica de aprendizado de máquina:
# Definição dos parâmetros de suporte mínimo e confiança
support_min <- 0.1
confidence_min <- 0.5

# Criação das regras de associação
regras_associacao <- apriori(Dados_Marketing, 
                             parameter = list(support = support_min, confidence = confidence_min))


```

Este gráfico apresenta as regras de associação, isso significa que ele mostra os itens ou conjuntos de itens como nós interligados por arestas. As conexões entre os nós representam as regras de associação. Os nós mais centrais indicam itens mais frequentemente associados a outros.

```{r}
#| Warning: false 
#| echo: false  

# Gráfico 10: Criação do gráfico de regras de associação
plot(regras_associacao, method = "graph", control = list(type = "items"))

```

O próximo gráfico, sendo de matriz de dispersão é uma representação tabular das regras de associação. As células da matriz indicam a presença ou ausência de associação entre pares de itens, e a cor ou tonalidade das células indica a força da associação.

```{r}
#| Warning: false 
#| echo: false  

# Gráfico 11: Criação do gráfico de matriz de dispersão das regras
plot(regras_associacao, method = "matrix", measure = "lift")

```

## Conclusão:

A análise exploratória de dados e visualização gráfica realizada neste relatório oferece uma visão detalhada das variáveis disponíveis. Os gráficos apresentados fornecem informações valiosas sobre diferentes aspectos do conjunto de dados, permitindo uma compreensão mais profunda de tendências e padrões.

Com base nessa análise, a empresa estará mais bem preparada para tomar decisões estratégicas informadas que podem impactar positivamente o seu desempenho e direção futura.

## Chegamos ao fim!

Agradecemos pela companhia nesta viagem de descobertas. Estamos ansiosos para o próximo relatório, onde continuaremos a desbravar os mistérios dos dados e encontrar novos tesouros.

Até a próxima parada! :)
